

LEANDRO ARTURI

LICENCIADO EN SISTEMAS (UBA)

- → https://ar.linkedin.com/in/leandroarturi
- Iea.arturi@gmail.com
- → https://www.leandroarturi.com.ar
- https://github.com/larturi
- → https://twitter.com/leandroarturi

Extracto

Licenciado en Sistemas (UBA) y Desarrollador Full-Stack con catorce años de experiencia en ingeniería de software, gestión de proyectos y coordinación de equipos técnicos.

Como Subgerente en la Gerencia de Sistemas de PAMI, soy responsable de 6 equipos especializados por área de negocio, participo en la definición de la arquitectura y modelado de datos y realizo revisiones de código y pruebas de concepto de nuevas tecnologías.

Como Desarrollador Full-Stack he implementado decenas de soluciones, especialmente sistemas empresariales y mantenimiento de software ya existente.

Soy una persona autodidacta, organizada y flexible, siempre dispuesta a colaborar y aprender. Me apasiona el autoaprendizaje. Algunos de los cursos más recientes: React, Vue, Angular, TypeScript, Node.js, JavaScript, Bootstrap, Laravel, Dart, Flutter, Docker, GIT+GitHub, Scrum.

Educación

LICENCIADO EN SISTEMAS DE INFORMACIÓN

Universidad de Buenos Aires (2003 - 2009)

TECNICATURA EN PROGRAMACIÓN DE SISTEMAS

UCES (2011 - 2012) - Incompleto

MAGÍSTER EN GESTIÓN Y DESARROLLO EN SEGURIDAD SOCIAL

Universidad de Buenos Aires (2012 - 2014) - Cursada completa

Experiencia Profesional

SUBGERENTE EN GERENCIA DE SISTEMAS

PAMI (2015 - actualidad)

Responsable de 6 equipos especializados por área de negocio. Gestión de la demanda, análisis funcional, modelado de datos, revisiones de código, pruebas de concepto de nuevas tecnologías. Arquitectura PHP, JavaScript, Oracle y Microservicios con Node.

CONSULTORÍA Y DESARROLLO DE SOFTWARE

WITWORKS (2008 - actualidad)

He trabajado en diversos proyectos independientes con Node, React, Vue, Laravel, MySQL, y más. Actualmente realizo consultoría y desarrollo full-stack en WitWorks, startup del sector de reaseguros.

Leandro Arturi 1

Experiencia Profesional

COORDINADOR DE DESARROLLO

PAMI (2014 - 2015) - 1 año y 5 meses

Coordinación técnica de 6 equipos de desarrollo (PHP, HTML5, JavaScript, jQuery | Oracle). Pruebas de concepto, hotfixes, documentación. Implementación de Integración Continua con Jenkins. Desarrollo de un checksystem para monitorear la salud de los sistemas.

LÍDER TÉCNICO EQUIPO DESARROLLO WEB

PAMI (2012 - 2014) - 1 años y 9 meses

Diseño, desarrollo y mantenimiento (PHP, HTML5, JavaScript, jQuery | Oracle). Desarrollo e implementación de la <u>Plataforma CUP</u>, Single Sign On que unifica la seguridad de más de 50 sistemas.

LÍDER TÉCNICO EQUIPO DESARROLLO VISUAL .NET

PAMI (2008 - 2012) - 4 años y 3 meses

Diseño, desarrollo y mantenimiento de más de 30 sistemas de información y aplicaciones (Visual Basic NET, C#, VB 6.0, VBA, | Oracle, SQL Server y MySQL).

LÍDER TÉCNICO EQUIPO ANÁLISIS FUNCIONAL

PAMI (2007 - 2008) - 1 año y 1 mes

Implementación del <u>Sistema Interactivo de Información</u> en todo el país. Análisis de información con los sistemas gestores de bases de datos Oracle y SQL Server.

DESARROLLADOR VISUAL BASIC

PAMI (2006 - 2007) - 7 meses

Desarrollo en Visual Basic 6, Microsoft Access y VBA de Excel. Análisis de información con los sistemas gestores de bases de datos Oracle y SQL Server.

AUXILIAR DOCENTE

Universidad de Buenos Aires (2007 - 2012) - 6 años

Auxiliar docente de las materias Administración General, Estadística II, Análisis Numérico y Construcción de Aplicaciones Informáticas.

Habilidades

PERSONALES: Responsabilidad, Liderazgo, Comunicación, Motivación, Autoaprendizaje.

FRONTEND: HTML, CSS, Bootstrap, Tailwind, JavaScript, jQuery, React, Vue, Angular,

Next, Nuxt, Gatsby.

BACKEND: Node, PHP, Laravel, MySQL, Rest, GraphQL, Oracle, SQL Server, SQLite,

MongoDB, Firebase.

DEVOPS: Git, GitHub, Bitbucket, GitLab, Docker.

OTRAS: VSC, Jira, Confluence, Trello, Visio, Project, Visual Basic .NET, C#, VB, VBA.

API: Postman, SoapUI, Mercado Libre, Google Maps, Facebook, Twitter, Spotify, YouTube.

Inglés

Level C1 (5to año Instituto Cambridge). Realizo speaking con profesora particular una vez por semana.

Leandro Arturi 2